臺灣屏東地方法院民事裁定　　　　　　100年度家聲字第102號
聲　請　人　蔡政德
相　對　人　韋堂敏
上列當事人間聲請裁定認可離婚確定裁判事件，本院裁定如下：
    主  文
大陸地區雲南省昆明市官渡區人民法院（二０一一）官法民一初
字第三五一號民事判決書應予認可。
聲請費用新臺幣壹仟元由聲請人負擔。
    理  由
一、按在大陸地區作成之文書，經行政院設立或指定之機構或委
    託之民間團體驗證者，推定為真正；又在大陸地區作成之民
    事確定裁判，不違背臺灣地區公共秩序或善良風俗者，得聲
    請法院裁定認可，臺灣地區與大陸地區人民關係條例第7 條
    、第74條第1 項分別定有明文。
二、本件聲請意旨略以：相對人韋堂敏為大陸地區之人民，與聲
    請人即為臺灣地區人民蔡政德離婚訴訟，業經大陸地區雲南
    省昆明市官渡區人民法院（2011）官法民一初字第351 號民
    事判決准許兩造離婚，並於2011年4 月1 日（即民國100 年
    4 月1 日）核發離婚生效證明書，且經大陸地區雲南省昆明
    市明信公證處以（2011）雲昆明信證字第76號、第77號公證
    在案，為此聲請本院認可該離婚確定判決書等語，並提出中
    華人民共和國雲南省昆明市官渡區人民法院以（2011）官法
    民一初字第351 號民事判決書及離婚生效證明書、雲南省昆
    明市明信公證處（2011）雲昆明信證字第76號、第77號公證
    書、財團法人海峽交流基金會（100 ）南核字第035649號、
    第035650號證明等件為證。
三、經查，聲請人提出之大陸地區雲南省昆明市官渡區人民法院
    （2011）官法民一初字第351 號民事判決書及離婚生效證明
    書、雲南省昆明市明信公證處（2011）雲昆明信證字第76號
    、第77號公證書，業經我國財團法人海峽交流基金會驗證，
    有財團法人海峽交流基金會（100 ）南核字第035649號、第
    035650證明在卷足稽，堪信上開判決書及離婚生效證明書為
    真正。而該判決係就聲請人蔡政德與相對人韋堂敏間離婚事
    件所為裁判，由大陸地區雲南省昆明市官渡區人民法院管轄
    審理，並未違背我國有關離婚事件專屬管轄之規定。而該判
    決准予離婚之理由略為：原告即相對人韋堂敏與被告即聲請
    人蔡政德自由戀愛，於2005年6 月29日在雲南省昆明市人民
    政府民政局登記結婚，未生育子女，也無夫妻共同財產。婚
    前因雙方認識時間較短，婚後夫妻共同生活時間較短，又分
    居二年以上等客觀因素的影響，未建立起真正的夫妻感情。
    現原告韋堂敏起訴至本院，請求判決與被告蔡政德離婚。本
    院認為，家庭是社會的細胞，夫妻關係是靠夫妻感情維繫的
    ，夫妻之間未建立真正的夫妻感情，是直接導致家庭、社會
    不穩定的因素，也是產生雙方精神痛苦的根源。現原告韋堂
    敏起訴至本院，請求解除其與被告蔡政德的夫妻關係，被告
    蔡政德因無正當理由拒不到參加訴訟，因此本院依照法律的
    規定支持原告韋堂敏的訴訟主張。准予原告韋堂敏與被告蔡
    政德離婚等語。查上開離婚所舉事由，符合我國民法第1052
    條第2 項「有前項以外之重大事由，難以維持婚姻者，夫妻
    之一方得請求離婚」規定之難以維持婚姻之重大事由，足見
    該判決認事用法，並無違背我國法律有關規定。故上開大陸
    地區之判決，與臺灣地區之公共秩序或善良風俗並無違背，
    聲請人之聲請，經核尚無不合，應予認可。
四、依臺灣地區與大陸地區人民關係條例第41條第1 項，非訟事
    件法第21條第1 項前段、第24條第1 項，裁定如主文。
中    華    民    國   100    年    5     月    24    日
                        家事庭法  官  林美靜
以上正本係照原本作成。
如不服本裁定應於送達後10日內向本院提出抗告狀，並繳納抗告
費新臺幣1,000元。
中    華    民    國   100    年    5     月    24    日
                              書記官  孫秀桃